【裁判字號】    97,易,1075
【裁判日期】    971003
【裁判案由】    竊盜
【裁判全文】
臺灣高雄地方法院刑事判決              97年度易字第1075號
公  訴  人  臺灣高雄地方法院檢察署檢察官
被      告  丙○○
上列被告因竊盜案件，經檢察官提起公訴（97年度偵字第23303
號），嗣因被告就被訴事實為有罪之陳述，經本院裁定依簡式審
判程序審理，判決如下：
    主  文
丙○○犯攜帶兇器竊盜罪，累犯，處有期徒刑玖月，扣案活動扳
手、螺絲起子各貳支、老虎鉗壹支，均沒收。
    事  實
一、丙○○前於民國92年間起即因違反毒品危害防治條例、竊盜
    等案件，先後經本院92年度訴字第1255號、95年度訴字第27
    28號、95年度簡字第5927號、95年度簡字第7105號、95年度
    簡字第7487號等判決，分別判處有期徒刑2 年、10月、10月
    、4 月、6 月、5 月確定，嗣並經本院96年聲減字第3579號
    裁定減刑並定應執行有期徒刑1 年5 月15日及1 年後接續執
    行，甫於97年1 月6 日因徒刑執行完畢出監（構成累犯）。
二、詎丙○○仍不知悔改，竟基於意圖為自己不法之所有之竊盜
    犯意，於97年8 月26日13時許，攜帶客觀上得以危害人生命
    、身體，可供兇器使用之活動扳手、螺絲起子各2 支、老虎
    鉗1 支，前往高雄市○○區○○路42巷24號空屋內，將乙○
    ○所有之鑄鐵水龍頭15個〔價值約新台幣（下同）1 千5 百
    元〕接續拆下後竊取得逞，嗣同日13時20分許丙○○欲逃離
    現場時，適為巡邏員警發現，當場逮捕，並扣得丙○○所有
    之活動扳手、螺絲起子各2 支、老虎鉗1 支，始查獲上情。
三、案經高雄市政府警察局鼓山分局報請臺灣高雄地方法院檢察
    署檢察官偵查起訴。
    理  由
一、本件被告丙○○所犯係死刑、無期徒刑、最輕本刑為3 年以
    上有期徒刑以外之罪，其於準備程序中就被訴事實為有罪之
    陳述，經本院告知簡式審判程序之旨，並聽取當事人之意見
    後，改依簡式審判程序審理。又本件卷內之物證、書證等證
    據，依同法第273 條之2 規定，不受第159 條第1 項關於傳
    聞法則規定之限制，依法均有證據能力，合先敘明。
二、上開事實業據被告於本院審理時坦承不諱（見本院卷第20頁
    ），核與被害人乙○○於警詢之陳述相符（見警卷第4 、5
    頁），並有高雄市政府警察局鼓山分局扣押筆錄、扣押物品
    目錄表、贓物認領保管收據各1 份、查證照片22張（見警卷
    第15至17、19至、20、22至32頁）附卷可稽，且經扣得犯案
    工具活動扳手、螺絲起子各2 支、老虎鉗1 支，亦有上開扣
    押物品目錄表1 份及照片2 張在卷可按（見警卷第19、22頁
    ），足徵被告前開行竊犯行之自白核與事實相符，自可採為
    認定事實之證據。從而，本件事證明確，被告犯行洵堪認定
    ，自應依法論科。
三、按刑法第321 條第1 項第3 款之攜帶兇器竊盜罪，係以行為
    人攜帶兇器竊盜為其加重條件，此所謂兇器，其種類並無限
    制，凡客觀上足對人之生命、身體、安全構成威脅，具有危
    險性之兇器均屬之，且祇須行竊時攜帶此種具有危險性之兇
    器為已足，並不以攜帶之初有行兇之意圖為必要（最高法院
    79年臺上字第5253號判例意旨足資參照）。查被告持以作為
    本件竊盜犯行所使用之活動扳手、螺絲起子各2 支、老虎鉗
    1 支，業經被告供承在卷（見本院卷第20頁），均屬金屬材
    質，質地堅硬，並有扣案物照片2 張可稽（見警卷第22頁）
    ，客觀上自足對人之生命、身體、安全構成威脅，均屬兇器
    無訛。是核被告所為，係犯刑法第321 條第1 項第3 款之攜
    帶兇器竊盜罪。被告在前開高雄市○○區○○路42巷24號空
    屋內竊取水龍頭15個之行為，係在密切接近之時、地，基於
    單一犯意，接續進行同一犯行，而侵害同一法益，在刑法評
    價上，以視為數個舉動之接續施行，合為包括之一行為予以
    評價，較為合理，為接續犯，屬實質上一罪。又被告曾有如
    事實欄一所示之論罪科刑前科，有臺灣高等法院被告前案紀
    錄表1 份附卷可稽，其於前開有期徒刑執行完畢後5 年內，
    再故意犯本件有期徒刑以上之罪，為累犯，應依刑法第47條
    第1 項之規定加重其刑。本院審酌被告正值壯年，不思以正
    當方式賺取所得，竟為圖私利，而竊取他人財物，所為嚴重
    侵害被害人財產權益，亦敗壞社會治安甚鉅，並有多項前科
    ，素行非佳；惟念被告犯後尚知全然坦承犯行，態度良好，
    並慮及被害人遭竊財物業經取回而未生實害，然竊得之鐵製
    水龍頭15個，據被害人所稱價值共約1 千5 百元（見警卷第
    5 頁），及其犯罪動機、目的、手段、以及犯行對於社會安
    全潛在之危害匪淺等一切情狀，本院認檢察官具體求刑有期
    徒刑1 年（見本院卷第21頁），略嫌過重，爰量處如主文所
    示之刑，以資儆懲。又扣案活動扳手、螺絲起子各2 支、老
    虎鉗1 支，為被告所有供犯本案所用之物，業據被告供承在
    卷（見本院卷第20頁），應依第38條第1 項第2 款、第3 項
    ，予以宣告沒收。
四、至公訴意旨另聲請依竊盜犯贓物犯保安處分條例第3 條第1
    項第1 、2 款之規定，諭知被告於刑之執行前令入勞動場所
    強制工作等語。按竊盜犯贓物犯保安處分條例為刑法保安處
    分之特別法，應優先於刑法適用，最高法院92年度臺上字第
    5248號判決意旨可資參照，又按應執行之刑未達1 年以上者
    ，不適用本條例，竊盜犯贓物犯保安處分條例第2 條第4 項
    定有明文。本案經審理後，認被告罪證明確，宣告應執行有
    期徒刑9 月在案，未達1 年以上，自無從依竊盜犯贓物犯保
    安處分條例之規定，宣告強制工作，併此敘明。
據上論斷，應依刑事訴訟法第273 條之1 第1 項、第284 條之1
、第299 條第1 項前段、刑法第321 條第1 項第3 款、第47條第
1 項、第38條第1 項第2 款、第3 項，判決如主文。
本案經檢察官甲○○到庭執行職務。
中    華    民    國    97    年    10    月    3     日
                  刑事第十七庭  法  官  林建鼎
以上正本證明與原本無異。
如不服本判決應於收受本判決後10日內向本院提出上訴書狀，並
應敘述具體理由，如未敘述上訴理由者，應於上訴期間屆滿後20
日內補提理由書狀於本院（均須按他造當事人之人數附繕本）「
切勿逕送上級法院」。
中    華    民    國    97    年    10    月    3     日
                                書記官  林秀敏
附錄本件論罪科刑法條：
中華民國刑法第321 條：（加重竊盜罪）
犯竊盜罪而有左列情形之一者，處六月以上、五年以下有期徒刑
：
一、於夜間侵入住宅或有人居住之建築物、船艦或隱匿其內而犯
    之者。
二、毀越門扇、牆垣或其他安全設備而犯之者。
三、攜帶兇器而犯之者。
四、結夥三人以上而犯之者。
五、乘火災、水災或其他災害之際而犯之者。
六、在車站或埠頭而犯之者。
前項之未遂犯罰之。


司法院資訊處製作；財團法人民間司法改革基金會備份。
